Config:
  hfst:
    Gen: ../../../src/generator-gt-norm.hfst
    Morph: ../../../src/analyser-gt-norm.hfst
  xerox:
    Gen: ../../../src/generator-gt-norm.xfst
    Morph: ../../../src/analyser-gt-norm.xfst
    App: lookup

Tests:



# todo:
# Proofread the gold standard (below)
# Then: run analyser, then correct.


  Noun - hamõh: # Noun (14RITSʼKAS =>PEREH) hamõh 'eng /est /fin' - full paradigm
     hamõh+N+Sg+Nom: hamõh
     hamõh+N+Sg+Gen: ritsʼka
     hamõh+N+Sg+Par: [hamõht, ritsʼkat]
     hamõh+N+Sg+Ill: ritsʼkahe
     hamõh+N+Pl+Gen: [ritsʼkidõ, hamõhtõ]
     hamõh+N+Pl+Par: ritsʼkit
     hamõh+N+Pl+Ill: [ritsʼkihe, hamõhtõhe]
     hamõh+N+Pl+All: [ritsʼkilõ, hamõhtõlõ]

